【裁判字號】    97,訴,1729
【裁判日期】    970527
【裁判案由】    毒品危害防制條例
【裁判全文】
臺灣板橋地方法院刑事判決              97年度訴字第1729號
公  訴  人  臺灣板橋地方法院檢察署檢察官
被      告  甲○○
上列被告因違反毒品危害防制條例案件，經檢察官提起公訴（96
年度毒偵字第9292號），本院受理後被告為有罪之陳述，經合議
庭裁定由受命法官獨任進行簡式審判程序，判決如下：
    主  文
甲○○施用第一級毒品，累犯，處有期徒刑拾月。扣案之第一級
毒品海洛因淨重零點零捌公克沒收銷燬。
    事  實
一、甲○○前於民國89年間因施用毒品案件，經本院以89年度毒
    聲字第5609號裁定送觀察、勒戒後，認有繼續施用毒品之傾
    向，經本院以89年度毒聲字第5856號裁定令入戒治處所施以
    強制戒治一年，於89年10月5 日開始戒治，90年3 月28日停
    止戒治所餘期間付保護管束，嗣經撤銷停止戒治，復入戒治
    處所施以強制戒治，迄91年3 月28日期滿，經臺灣板橋地方
    法院檢察署檢察官於91年4 月15日以91年度戒毒偵字第189
    號為不起訴處分確定。又於91年間因犯贓物罪，經本院於91
    年11月14日以91年度簡字第336 號判處有期徒刑四月，於91
    年12月13日確定，於92年3 月12日易科罰金執行完畢；又於
    92年間因施用毒品案件，經本院於93年4 月21日以93年度訴
    字第365 號判處有期徒刑八月，於93年5 月27日確定，於94
    年1 月23日縮刑期滿執行完畢；又於94年間因犯竊盜罪，經
    本院於95年2 月20日以94年度簡字第6063號判處有期徒刑五
    月，再經本院合議庭於95年8 月11日以95年度簡上字第223
    號判決上訴駁回確定，於96年3 月11日縮刑期滿執行完畢（
    構成累犯）。猶不知悔改，竟仍基於施用第一級毒品海洛因
    之犯意，於96年11月13日下午6 時許，在其位於臺北縣樹林
    市○○街22號之住處，以注射針筒注入體內之方式，施用第
    一級毒品海洛因一次。嗣於96年11月14日下午1 時55分許，
    在臺北縣新莊市○○路與壽山路交岔路口，因形跡可疑為警
    攔檢盤查，甲○○旋心虛逃逸並將其所有供己施用而置放於
    上衣口袋內之第一級毒品海洛因一包（淨重0.08公克）扔擲
    於路邊水溝內，為警當場追及逮捕查獲並扣得上開第一級毒
    品海洛因，且經警採尿驗悉。
二、案經臺北縣政府警察局新莊分局報請臺灣板橋地方法院檢察
    署檢察官偵查起訴，經本院合議庭裁定以簡式審判程序審理
    。
    理  由
一、訊據被告甲○○於本院審理時對其於上揭時、地施用第一級
    毒品海洛因之犯行，業已坦承不諱，又被告經警詢問後所採
    集之尿液經送檢驗結果，呈施用第一級毒品海洛因之鴉片類
    藥物陽性反應，有臺灣檢驗科技股份有限公司於96年11月28
    日出具之濫用藥物尿液檢驗報告一件附卷可稽。而扣案之白
    粉，經送法務部調查局鑑驗結果，確含第一級毒品海洛因成
    分，淨重0.08公克，有該局96年12月23日調科壹字第096230
    83500 號鑑定書在卷可參。再者，被告前於89年間因施用毒
    品案件，經本院以89年度毒聲字第5609號裁定送觀察、勒戒
    後，認有繼續施用毒品之傾向，經本院以89年度毒聲字第58
    56號裁定令入戒治處所施以強制戒治一年，於89年10月5 日
    開始戒治，90年3 月28日停止戒治所餘期間付保護管束，嗣
    經撤銷停止戒治，復入戒治處所施以強制戒治，迄91年3 月
    28日期滿，經臺灣板橋地方法院檢察署檢察官於91年4 月15
    日以91年度戒毒偵字第189 號為不起訴處分確定；又於92年
    間因施用毒品案件，經本院於93年4 月21日以93年度訴字第
    365 號判處有期徒刑八月，於93年5 月27日確定，於94年1
    月23日縮刑期滿執行完畢，此有臺灣高等法院被告前案紀錄
    表附卷可按，從而本件雖係在觀察、勒戒及強制戒治執行完
    畢釋放後五年以後所為犯行，但被告已於五年內再犯施用毒
    品案件，且經裁判確定，顯見其再犯率甚高，原實施觀察、
    勒戒或強制戒治，已無法收其實效，而無五年戒斷期之存在
    ，自無再經觀察、勒戒及強制戒治之必要，應由檢察官逕行
    起訴（最高法院95年度臺非字第59號、95年度臺非字第65號
    判決要旨參照）。綜上，足認被告自白與事實相符，罪證明
    確，犯行洵堪認定。
二、查海洛因係毒品危害防制條例第2 條第2 項第1 款所列之第
    一級毒品。核被告所為，係犯毒品危害防制條例第10條第1
    項之施用第一級毒品罪。被告於施用毒品海洛因而持有該毒
    品之低度行為，應為施用之高度行為所吸收，不另論罪。查
    被告前於91年間因犯贓物罪，經本院於91年11月14日以91年
    度簡字第336 號判處有期徒刑四月，於91年12月13日確定，
    於92年3 月12日易科罰金執行完畢；又於92年間因施用毒品
    案件，經本院於93年4 月21日以93年度訴字第365 號判處有
    期徒刑八月，於93年5 月27日確定，於94年1 月23日縮刑期
    滿執行完畢；又於94年間因犯竊盜罪，經本院於95年2 月20
    日以94年度簡字第6063號判處有期徒刑五月，再經本院合議
    庭於95年8 月11日以95年度簡上字第223 號判決上訴駁回確
    定，於96年3 月11日縮刑期滿執行完畢，有臺灣高等法院被
    告前案紀錄表在卷可按，其於有期徒刑執行完畢後五年以內
    故意再犯本案之罪，係屬累犯，應依刑法第47條第1項 之規
    定加重其刑。爰審酌被告年值青壯，不思尋求正當之身心發
    展，曾有毒品前科，仍不知警惕，竟又施用足以導致精神障
    礙、性格異常，甚至造成生命危險之毒品，戕害一己之身心
    健康，對社會治安可能之危害程度非微，惟其於犯罪後尚能
    坦承犯行等一切情狀，量處如主文所示之刑，以示懲儆。
三、扣案之第一級毒品海洛因淨重0.08公克，係查獲之毒品，不
    問屬於犯人與否，爰依毒品危害防制條例第18條第1 項前段
    規定，併予宣告沒收銷燬。
據上論斷，應依刑事訴訟法第273 條之1 第1 項、第299 條第1
項前段，毒品危害防制條例第10條第1 項、第18條第1 項前段，
刑法第11條前段、第47條第1 項，判決如主文。
本案經檢察官劉仕國到庭執行職務
中    華    民    國    97    年    5     月    27    日
                  刑事第一庭    法  官  張江澤
以上正本證明與原本無異。
如不服本判決，應於判決送達後10日內，向本院提出上訴狀。
                                書記官  林怡秀
中    華    民    國    97    年    5     月    27    日
附錄本案論罪科刑法條全文：
毒品危害防制條例第10條
施用第一級毒品者，處六月以上五年以下有期徒刑。
施用第二級毒品者，處三年以下有期徒刑。


司法院資訊處製作；財團法人民間司法改革基金會備份。
